Inventaris van het archief van de Economische, Financiële en Scheepvaartmissie te New York
Nationaal Archief, Den Haag
Economische, Financiële en Scheepvaartmissie
Scheepvaartmissie New York
1942-1945
oudste stuk - jongste stuk: 1942-1945
E20241
17 inventarisnummer(s); 0,50 meter
Normale geschreven, getypte en gedrukte documenten, geen bijzondere handschriften.
Nationaal Archief, Den Haag
Economische, Financiële en Scheepvaartmissie van het Koninkrijk der Nederlanden te New York, 1942-1945
Het archief bevat vergaderagenda's, notulen en vergaderstukken van commissies van het Nederlands Scheepvaart Comité; stukken over de Nederlandse Antillen en Nederlands-Indië, een nota over West-Europa en Duitsland na de oorlog en een verslag van M.P.L. van Steenberghe over de Lend-Lease-onderhandelingen met de Amerikaanse regering.
Archiefvorming
Geschiedenis van het archiefbeheer
Deze stukken zijn aangetroffen in de archieven van de NSTC/COVAL. De verblijfplaats van het hoofdarchief van de Missie is niet bekend. Na eventuele overbrenging van dat archief zullen de onderstaande stukken aan dat archief worden toegevoegd.
De rechtstitel is (nog) onbekend
Aanwijzingen voor de gebruiker
Openbaarheidsbeperkingen
Volledig openbaar.
Materiële beperkingen
Het archief kent geen beperkingen voor het raadplegen van stukken als gevolg van slechte materiële staat.
Aanvraaginstructie
Openbare archiefstukken kunnen online worden aangevraagd en gereserveerd. U kunt dit ook via de terminals in de studiezaal van het Nationaal Archief doen. Om te kunnen reserveren dient u de volgende stappen te volgen:
Creëer een account of log in.
Selecteer in de archiefinventaris een archiefstuk.
Klik op ‘Reserveer’ en kies een tijdstip van inzage.
Verwant materiaal
Beschikbaarheid van kopieën
Inventarisnummers van dit archief zijn niet in kopievorm beschikbaar
Beschrijving van de series en archiefbestanddelen
- Agenda's, notulen en verdere vergaderstukken van commissies uit het Nederlandse Scheepvaart Comité te New York., 1942-1944; 1-3
  - Subcommissie voor Arbeidszaken: 1e-63e vergadering, juli 1942 - nov. 1943, 1
  - Subcommissie voor Arbeidszaken: 63e-100e vergadering, nov. 1943 - aug. 1944, 2
  - Commissie voor de Tweede Reserve Wachtgeldregeling, als bedoeld in art. YI sub 5 van de beschikking van de minister van Sociale Zaken van 24 februari 1943: 1e - 9e vergadering, sep. 1943 - mei 1944, 3
- Interne circulaires, gericht aan het personeel van de missie., 1942-1943; 4
- - Memorandum betreffende het vervoer van Amerikaanse produkten naar Curaçao, Aruba en Suriname, - Verslag van D.M. de Smit inzake zijn werkzaamheden te San Francisco van 13 - 25 april 1944, uitgebracht aan de voorzitter der missie; - Algemene indrukken van de Nederlandse en Nederlandse-Indische delegatie bij het achtste Congres van het Institute of Pacific Relations te Mont Tremblant P.Q., Canada van 4 - 14 december 1942,; - Verslag van de Nederlandse delegatie op de International Civil Aviation Conference te Chicago, Illinois van 1 november tot 8 december 1944.; - Nota van T. Elink Schuurman, H.E. Enthoven, F.A.C. Guépin, L.A. Ries, N.A.C. Slotemaker de Bruïne en H.F. van Walsum behelzende plannen ten aanzien van een overwonnen Duitsland, gezien vanuit West-Europees standpunt,; oktober 1942.; februari 1943.; september 1943.; 5
- Verslag van M.P.L. Steenberghe betreffende de Lend-Lease-onderhandelingen met de Amerikaanse regering., april 1945; 6
- - Verslag van de Scheepvaartafdeling van de missie over de periode 15 september 1942 - 31 december 1942., - Memorandum van H. IJssel de Schepper over de gevolgen van de Nederlandse en Amerikaanse dienstplicht voor zeelieden; - Brief van ltz M.S. Wytema over moeilijkheden met de US Navy met betrekking tot klachten over Nederlandse schepen in gebruik bij de US Navy,; februari 1943.; januari 1943.; 7
- Uitgaande brieven, genummerd 1641 - 3535, van A.H. Philips, doorslagen., 1943 juni 12 - 1944 mei 19; 8
- Rapportage betreffende financiële verantwoording van de missie over de jaren 1943-1944., 1943-1945; 9
- Correspondentie van D.M. de Smit betreffende de Tweede Reserve regeling., 1943 september - 1944 juni; 10
- Briefwisseling met Edward van Saher inzake zijn memorandum over de rechtskracht van Nederlandse Koninklijke besluiten., 1942; 11
- Notulen van de 5e vergadering van de Economische, Financiële en Scheepvaart Missie van het Koninkrijk der Nederlanden te New York, gehouden op 29 januari 1943., 12
- Notulen van een vergadering der Adviescommissie voor Indonesische Zaken van het Nederlandse Scheepvaart Comité te New York, gehouden op 16 maart 1943, met bijlage., 13
- Notulen van vergaderingen van de Gemengde Commissie inzake het verzoek van de Commissie Herstel Rechtsverkeer te Londen tot regeling inzake de teruggave van genaast vermogen in Nederlandse handen en schadeloosstelling van de benadeelden, 1942-1943; 14; 1 omslag
- ‘Special Report’ nrs. 1-14 van de Economische, Financiële en Scheepvaartmissie te Washington, onder meer betreffende de Lend-lease en de voedselsituatie in de Verenigde Staten, 1942-1943. ‘Economic and Financial Digest of the Western Hemisphere’, nrs. 87 en 93., okt-nov. 1945.; 15; 1 pak
- Ontwerp-octrooibesluit., 1943; 16; 1 omslag
- Stukken betreffende het ontwerp-besluit Vijandelijk Vermogen., 1943-1944; 17; 1 omslag